臺灣臺北地方法院刑事判決　　　　　　　94年度交訴字第90號
　　公　訴　人　臺灣臺北地方法院檢察署檢察官
　　被　　　告　丁○○
　　選任辯護人　林樹旺律師
　　　　　　　　莊志成律師
上列被告因業務過失致死案件，經檢察官提起公訴（94年度偵字
第8908號），因被告於本院準備程序中為有罪之陳述，經本院合
議庭裁定以簡式審判程序審理，本院判決如下：
    主  文
丁○○從事業務之人，因業務上之過失致人於死，處有期徒刑陸
月，如易科罰金以佰元折算壹日，緩刑年。
    事  實
一、丁○○係職業大客車駕駛人，原係受僱於大都會汽車客運股
    份有限公司以駕駛大客車載運大眾為業，為從事駕駛業務之
    人，於民國93年12月2日9時18分許，駕駛大都會汽車客運股
    份有限公司所有之車號為420-AB號之營業用大客車，沿臺北
    市○○區○○路第二車道由東往西方向欲左轉松山路行駛之
    際，原應注意車前狀況，並隨時採取必要之安全措施，且在
    多車道左轉彎應先駛入內側車道，而依當時情形係天候晴且
    有日間自然光線，路面狀況為乾燥、無缺陷且無障礙物，並
    無不能注意之情事，竟於行經行人穿越道前疏未先駛入內側
    車道，且未注意車前狀況即貿然左轉，適行人丙○○亦疏未
    依交通號誌之指示即穿越行人穿越道，乃與行人丙○○發生
    擦撞致其倒地而造成頭部鈍創，經送臺北市立忠孝醫院急救
    ，迄至93年12月5日7時5分許，因顱內出血而不治死亡。嗣
    經員警據報前往現場處理，丁○○於有偵查權之員警發覺前
    開犯行前，自行向現場處理員警當場承認為肇事人並申告前
    開行為而接受裁判，始查悉上情。
二、案經丁○○於肇事後報警並由臺灣臺北地方法院檢察署檢察
    事務官據報相驗後，由丙○○之子女乙○○及甲○○復訴由
    臺北市政府警察局信義分局報請臺灣臺北地方法院檢察署檢
    察官偵查起訴，因丁○○於本院準備程序中為有罪之陳述，
    經本院合議庭裁定以簡式審判程序審理。
    理  由
一、前揭犯罪事實，業據被告丁○○於本院審理中坦承不諱，並
    有臺北市政府警察局交通警察大隊事故肇事原因初步分析研
    判表、道路交通事故現場圖、道路交通事故調查報告表（一
    ）、（二）、道路交通事故當事人酒精測定紀錄表、交通事
    故現場照片、營業大客車路碼錶、路口交通號誌運轉圖及臺
    北市車輛行車事故鑑定委員會94年4月26日北鑑審字第09401
    11300號函所檢送之行車事故鑑定意見書等在卷可稽；而被
    害人丙○○因本件事故造成頭部鈍創而致顱內出血，經送醫
    不治死亡，亦經臺灣臺北地方法院檢察署檢察事務官督同檢
    驗員相驗無訛，並製有相驗筆錄、臺灣臺北地方法院檢察署
    驗斷書及相驗屍體證明書在卷足憑，足徵被告丁○○之上開
    自白與事實相符。本件事證明確，被告丁○○之犯行洵堪認
    定，應予依法論科。
二、被告丁○○係職業大客車駕駛人，受僱於大都會汽車客運股
    份有限公司以駕駛大客車載運乘客為業，為從事駕駛業務之
    人。核被告丁○○所為，係犯刑法第276條第2項之業務過失
    致死罪。又本件係肇事人親自或託人電話報警，並已報明肇
    事人姓名、地點，請警方前往處理，此有臺北市政府警察局
    信義分局交通分隊員警林仕煥所製作之自首調查表一份在卷
    可稽，是被告丁○○於有偵查權之警員發覺前開犯行之犯罪
    人前，自行向現場處理警員申告上開犯行，並隨同警員到案
    及接受審判，符合自首之規定，應依刑法第62條前段之規定
    ，減輕其刑。至本件肇事地點雖為行人穿越道，然被害人丙
    ○○未依交通號誌之指示即穿越行人穿越道，尚難認被告丁
    ○○有何不依規定禮讓行人優先通行之行為，是自不得依道
    路交通管理處罰條例第86條第1項之規定加重其刑，附此敘
    明。爰審酌被告丁○○係從事駕駛業務之人，其因上開過失
    而致被害人丙○○死亡，然被害人丙○○對事故之發生亦與
    有過失，且於事後業與被害人家屬達成和解，此有臺北市信
    義區調解委員會調解筆錄在卷可參，復於犯後坦承犯行，及
    其品行、犯罪之動機、目的、手段、智識程度、犯罪所生之
    損害及所得利益等一切情狀，量處如主文所示之刑，並諭知
    易科罰金之折算標準。又被告丁○○未曾受有期徒刑以上刑
    之宣告，此有臺灣高等法院被告前案紀錄表在卷可稽，其經
    此次起訴審判後，當能知所警惕，而無再犯之虞，本院因認
    所宣告之刑，以暫不執行為適當，爰併宣告緩刑3年，以啟
    自新。
據上論斷，應依刑事訴訟法第273條之1第1項、第299條第1項前
段，刑法第276條第2項、第62條前段、第41條第1項、第74條第1
款，罰金罰鍰提高標準條例第1條前段、第2條，判決如主文。
本案經檢察官李鴻維到庭執行職務
中　　華　　民　　國　　94　　年　　12　　月　　30　　日
　　　　　　　　　臺灣臺北地方法院交通法庭
                        法　官  黃雅君
以上正本證明與原本無異。
如不服本判決，應於判決送達後10日內向本院提出上訴狀（應抄
附繕本）。告訴人或被害人如對於本判決不服者，應具備理由請
求檢察官上訴，其上訴期間之計算係以檢察官收受判決正本之日
期為準。
                        書記官  游秀珠
中　　華　　民　　國　　94　　年　　12　　月　　30　　日
附錄本案論罪科刑法條：
中華民國刑法第276條 (過失致死罪)
因過失致人於死者，處2年以下有期徒刑、拘役或2千元以下罰金
。
從事業務之人，因業務上之過失犯前項之罪者，處 5 年以下有期
徒刑或拘役，得併科3千元以下罰金。
